臺灣新北地方法院民事裁定
111年度簡抗字第16號
抗  告  人  張淑晶  



相  對  人  陳文淨  
            張振盛  
            張岳森  
以上抗告人因與相對人間損害賠償事件，對於中華民國111年4月
6日本院板橋簡易庭裁定（110年度板簡字第1106號）提起抗告，
本院裁定如下：
    主  文
原裁定廢棄。
    理  由
一、按訴訟行為須支出費用者，審判長得定期命當事人預納之。
    當事人不預納者，法院得不為該行為。但其不預納費用致訴
    訟無從進行，經定期通知他造墊支亦不為墊支時，視為合意
    停止訴訟程序。前項但書情形，經當事人於四個月內預納或
    墊支費用者，續行其訴訟程序。其逾四個月未預納或墊支者
    ，視為撤回其訴或上訴。民事訴訟法第94條之1定有明文。
二、抗告意旨略以：抗告人前曾因案借提至臺中女子監獄，於民
    國（下同）111年3月23日以民事緊急陳報狀向原審聲請續行
    訴訟，並檢附提解費用新臺幣（下同）1330元匯票一紙，並
    未逾期，爰提起抗告請求廢棄原裁定等語。　　
三、經查：
　㈠按提起上訴，應以第一審判決送達後20日之不變期間內為之
    ，民事訴訟法第440條前段定有明文。又在監獄或看守所之
    當事人，提起上訴時，本法固無如刑事訴訟法第351條第1項
    「在監獄或看守所之被告，於上訴期間內向監所長官提出上
    訴書狀者，視為上訴期間內之上訴」之規定。惟觀諸該法條
    之立法理由謂「在監獄等處之被告，身體既失其自由，提起
    上訴時勢不能不經由各該處之長官」，即知此乃對於羈押中
    身體失其自由之被告，為保障其訴訟權而設。則本於同一法
    理，在監獄或看守所之民事訴訟當事人於上訴期間內向監所
    長官提出上訴狀者，應認係於上訴期間內提起上訴（最高法
    院104年度台抗字第257號民事裁定參照）。而聲請續行訴訟
    ，亦屬當事人訴訟權之一部分，依同一法理，在監獄或看守
    所之民事訴訟當事人於合意停止訴訟期間內向監所長官提出
    聲請續行訴訟狀（或預納、墊支提解費用）者，應認係合法
    聲請續行訴訟。
  ㈡查本件抗告人與相對人間另案損害賠償事件（本院板橋簡易
    庭110年度板簡字第1106號），前因抗告人於桃園女子監獄
    執行，非經提解抗告人到庭無從進行言詞辯論程序，而經原
    審裁定命抗告人預納或相對人墊支提解費，屆期兩造均未支
    付，已依民事訟法第94條之1規定於110年11月25日視為合意
    停止訴訟程序。惟查，抗告人於桃園女子監獄執行中，曾因
    偽造文書案件於111年3月18日至111年4月1日借提至臺中女
    子監獄，此有臺灣高等法院在監在押全國紀錄表可稽。抗告
    人於借提期間，曾於111年3月23日以民事緊急陳報狀向原審
    聲請續行訴訟，並檢附提解費用1330元匯票一紙，有陳報狀
    及本院自行收納款收據各一紙附卷可稽（見原審卷第7、367
    -368頁）。依照前述說明，抗告人既然在監執行中，即應以
    向監所長官提出該聲請續行訴訟狀並檢附提解費用匯票之日
    期，認定是否有聲請逾期之情形，則該111年3月23日既尚在
    視為合意停止訴訟期間四個月之內（至111年3月24日始屆期
    ），則抗告人聲請續行訴訟並以匯票繳納提解費，即無逾期
    ，應屬合法。
　㈢原審以抗告人遲於111年3月25日始以郵局匯票繳納提解費用
    到院，謂抗告人聲請續行訴訟逾期，聲請不合法，而裁定駁
    回抗告人之聲請，自有違誤。抗告意旨，指摘原裁定不當，
    聲明廢棄，為有理由。
三、據上論結，本件抗告為有理由，依民事訴訟法第436 條之1
    第3 項、第492 條，裁定如主文。
中　　華　　民　　國　　111 　年　　6 　　月　　23　　日
                民事第三庭    審判長法　官  饒金鳳　                       法　官　吳幸娥
                                     法　官　劉以全
以上正本係照原本作成
本裁定不得再抗告
中　　華　　民　　國　　111 　年　　6 　　月　　23　　日
                                     書記官　許慧禎